【裁判字號】    98,訴,1576
【裁判日期】    981030
【裁判案由】    侵權行為損害賠償
【裁判全文】
臺灣板橋地方法院民事判決              98年度訴字第1576號
原      告  凱果實業有限公司
                        之2號.
法定代理人  丁○○
被      告  戊○○
上列當事人間請求侵權行為損害賠償事件，原告提起附帶民事訴
訟（97年度附民字第698 號），經本院刑事庭移送前來，本院於
民國98年9 月23日言詞辯論終結，判決如下：
    主      文
被告應給付原告新台幣柒拾萬元。
訴訟費用由被告負擔。
    事實及理由
一、被告經合法通知，無正當理由，均未於言詞辯論期日到場，
    核無民事訴訟法第386條所列各款情形，爰依原告之聲請，
    由其一造辯論而為判決。
二、原告起訴主張：乙○○（業經與原告和解願給付原告新台幣
    {下同｝ 75萬元）原係原告公司之作業員，奉派至原告公司
    位於臺北縣土城市○○路88之9 號之土城分廠負責生產塑膠
    製品、看顧機台及盤點原料等工作，因見該廠房僅有乙○○
    （業經與原告和解願給付原告75萬元）與另二名員工常駐，
    認有機可乘，竟與其弟即甲○○及友人即被告共同基於意圖
    為自己不法所有之犯意聯絡，自民國97年5月間起至同年7月
    間止，每次均利用其他員工外出或疏於注意之際，由乙○○
    操作堆高機將原告公司存放在上址廠房內之塑膠原料－新料
    （即原告公司直接向塑化工廠購得之全新原料）或次料（即
    原告公司在生產過程中回收再生之原料）約1000公斤（即50
    包，每包約20公斤範圍），於聯絡甲○○後，再由甲○○通
    知戊○○駕駛小貨車前往上開堆置處，將該等原料搬上車後
    載離現場而竊取之，以此手法，接續竊取原告公司所有之塑
    膠原料約20次。每次得手後，均由戊○○駕駛該小貨車搭載
    甲○○（乙○○有時亦陪同前往），依甲○○之指示，將竊
    得之塑膠原料載至被告丙○○所經營位於臺北縣新莊市○○
    路339及341號之「小蔡企業社」（一般資源回收場）販賣予
    丙○○（業經與原告和解願給付原告10萬元），每次得款均
    由戊○○分得2000元至2500元不等，餘款則由乙○○、甲○○朋分，均已花用一空。丙○○已預見甲○○等人每次載來
    販賣之塑膠原料均是來路不明之贓物，因貪圖轉賣利潤，竟
    仍基於故買贓物之不確定故意，以每公斤16元或18元之價格
    ，接續向甲○○等人收購上開竊得之塑膠原料，再以每公斤
    約26元之價格轉賣予訴外人林國祥，或以不詳價格轉賣予不
    詳成年人牟利。嗣於97年7 月21日13時許，乙○○復以上開
    手法將原告公司所有之塑膠原料搬移至上開廠房外堆置，惟
    未及通知戊○○駕車前來搬離現場而行竊得手之際，適為其
    他員工林冠宏發現而不遂。原告受有20000 公斤原料損失，
    以最低價格原公斤35計算，原告受有70萬元損害，爰依共同
    侵權行為損害賠償請求被告連帶賠償等語，併為訴之聲明：
    被告應給付原告70萬元。
三、被告戊○○雖未於最後言詞辯論期日到場，惟據其前到場辯
    稱：僅參與六、七次，且僅獲得12000 元而已等語，併為答
    辯聲明：駁回原告之訴。
四、經查：
  (一)乙○○於案發當時係原告公司之作業員，奉派至原告公司上
    址土城分廠負責生產塑膠製品、看顧機台及盤點原料等工作
    ，其自97年5月間起至同年7月21日止，多次以操作堆高機將
    原告公司存放在上址廠房內之塑膠原料搬移至該廠房外暫時
    堆置，於聯絡甲○○後，再由甲○○通知被告駕駛小貨車前
    往上開堆置處，將該等原料搬上車後載離現場而竊取得逞，
    前後次數約20次，每次竊取塑膠原料之數量約1000公斤（即
    50包，每包約20公斤），最後一次即97年7 月21日因被同事
    林冠宏發現而沒有成功等情，業據被告乙○○在本院刑事庭
    承認無誤（見本院97年度易字第3241號刑事卷）。
  (二)乙○○確於97年7 月21日13時許，因操作堆高機將原告公司
    存放在上址廠房內之塑膠原料搬移至該廠房外暫時堆置，並
    聯絡被告甲○○到場，於未及通知被告駕車前來將上開塑膠
    原料搬離現場之際，為原告公司員工林冠宏發現等事實，業
    據證人林冠宏於警詢時之證明在案（見臺灣板橋地方法院檢
    察署97年度偵字第24397號卷）。
  (三)甲○○、戊○○二人均本院刑事庭審理時，承認確有於上開
    期間多次由被告駕駛小貨車前往上址廠房外載物，並依甲○○之指示載至丙○○經營之「小蔡企業社」販賣無訛等情（
    見本院97年度易字第3241號刑事卷）。
  (四)乙○○復在本院刑事庭以證人之地位，具結證稱：（問：總
    共搬了幾次塑膠原料？）有20幾次。（問：是否都賣給丙○○經營的回收場？）是。（問：賣得的錢如何分？）每次賣
    完會拿給戊○○2、3千元，剩下的錢我跟甲○○共同花用。
    （問：你每次偷塑膠原料，是否都有通知甲○○、戊○○過
    來載？）我會通知甲○○，每次都是戊○○開車載去賣。…
    …（問：原告認為遭竊的塑膠原料總共是30635 公斤，有何
    意見？）應該沒有那麼多，我偷20幾次，每次約1000公斤。
    （問：最後一次偷得去賣是在何時？）應該也是在97年7 月
    份等語（見本院上開刑事卷第201頁正、反面）。而乙○○
    係戊○○之友人，渠二人素無仇隙，衡情乙○○應不致甘犯
    偽證罪而設詞陷害被告，且所述攸關乙○○自己之刑責，洵
    無冒認虛增其竊盜次數、數量之理，則乙○○所述除最後一
    次失手之外，其先後竊取原告公司塑膠原料得逞之次數約20
    次，每次約1000公斤，歷次均係由被告駕車載去賣給丙○○
    等情，應認屬實。且甲○○陳明：每次都是被告開車載去賣
    。如果被告未開車，即無法竊取等情（見本院98年10月28日
    言詞辯論）。是被告辯稱僅有過去載物6、7次等語，尚乏依
    據，要不可取。被告既與乙○○、甲○○成立共同侵權行為
    ，自應對原告負擔連帶賠償責任，至於被告與乙○○、甲○○間之內部如何分配應賠償之金額，要係被告與乙○○、甲○○內部之問題，不因縱令被告所受非法利益僅一萬餘元，
    即應對原告負一萬餘元之賠償責任，附此敘明。
  (五)基上，被告與乙○○、甲○○共同竊盜原告之物件，具有行
    分擔及意思聯絡，自屬共同侵權行為，則依民法第184條第1
    項、第185條規定，自應負連帶損害賠償責任。
  (六)被告與乙○○、甲○○應負侵權行為損害賠償責任與丙○○
    應依民法第756 條規定負回復原狀之損害賠償責任，具有不
    真正連帶責任。乙○○、甲○○業經與原告和解，願連帶給
    付原告70萬元；另丙○○業經與原告和解，願給付原告10萬
    元，此有和解筆錄在卷可稽。因原告係起訴請求被告連帶給
    付70萬元，是如其中一人於清償原告後，其餘之人則免除該
    部分之清償責任，附此敘明。
  (七)原告請求被告連帶賠償70萬元，係以損失2 萬公斤物料，以
    每公斤35元計算，固據原告提出買單代銷商價目表、台灣化
    學纖維股份有限公司之統一發票為證，雖依上開價目表、統
    一發票之單價價格每公斤均高於35元，惟原告既以每公斤35
    元計算請求被告賠償，自屬可採。
  (八)基上，原告請求被告賠償70萬元，為有理由，應予准許。
七、訴訟費用負擔之依據：民事訴訟法第78條。
中    華    民    國    98    年    10    月    30    日
                  民事第二庭    法  官  李行一
以上正本，係照原本作成。
如對本判決上訴，須於判決送達後20日內向本院提出上訴狀
中    華    民    國    98    年    10    月    30    日
                                書記官  蔡於衡


司法院資訊處製作；財團法人民間司法改革基金會備份。
